【裁判字號】    91,上易,1827
【裁判日期】    920129
【裁判案由】    竊盜
【裁判全文】
臺灣高等法院高雄分院刑事判決                  九十一年度上易字第一八二七號
    上  訴  人  臺灣屏東地方法院檢察署檢察官
    被      告  乙○○  男  三.
右上訴人因被告竊盜案件，不服臺灣屏東地方法院九十一年度易字第六七五號中華民
國九十一年十月三十一日第一審判決（起訴案號：臺灣屏東地方法院檢察署九十一年
度偵字第一三一三號），提起上訴，本院判決如左：
      主  文
原判決撤銷。
乙○○竊盜未遂，處拘役伍拾日，如易科罰金，以參佰元折算壹日。
捕鴿網壹件沒收。
      事  實
乙○○意圖為自己不法之所有，於民國九十一年二月下旬某日，在屏東縣萬丹鄉萬大
橋北上一公里高屏溪河床上，以在竹製柱子上架設細尼龍網製成之捕鴿網，擬以該網
捉取賽鴿，已著手於竊取他人所有飛翔經過該地之賽鴿。嗣於民國九十一年二月二十
七日上午十時十分許，乙○○復至該處查看成果時，為高雄市賽鴿協會人員發覺逮獲
報警處理而未得逞，並扣押乙○○所有，供竊取賽鴿所用之捕鴿網一件。案經屏東縣
警察局東港分局移送臺灣屏東地方法院檢察署檢察官偵查起訴。
      理  由
一、訊據被告乙○○固坦承於右揭時地駕車至現場，旋遭馬堯堂等人逮捕等情不諱，
    惟矢口否認有右揭竊盜犯行，辯稱：伊於六、七年前曾在現場附近網鴿而遭查獲
    ，案發當甲伊想去那邊探勘路線，看以前的路線有沒有變，但伊沒有在該處架設
    鴿網，扣案鴿網亦非伊所架設云云。
二、然查被告乙○○於警訊中已坦承：「我因準備要到河床地看查地形，看有沒有賽
    鴿可以抓：：」，「我沒有抓到賽鴿就被發現了」等情不諱。而本件係因高雄市
    賽鴿協會人員獲報於右揭時間，在現場無其他通路之河床地上，發現不明人士為
    捕捉賽鴿而以竹竿架設已一、兩甲之鴿網一件，經埋伏約一個小時後，見被告乙
    ○○及另不詳姓名成年男子二人，分別駕駛自小客車一輛、機車二輛駛近現場，
    因發現證人馬堯堂、倪金淮、邱登發、宋雲庭等人已在鴿網附近守候，即掉頭欲
    逃離現場，經馬堯堂等人分別徒步及駕車追趕一、二公里後，始在前有高屏溪，
    並無其他出路之情形下，將駕駛自小客車之被告乙○○攔下，並在其車上找到裝
    鴿子用之尼龍網袋二個等情，業經證人馬堯堂、倪金淮、邱登發、宋雲庭等人證
    述綦詳，並有捕鴿網一件、尼龍網袋二個及現場照片六幀在卷可稽，則被告茍非
    係至現場查看已否網得賽鴿，又何以會至該處？其若非心虛，又何須逃離現場？
    被告乙○○雖於警訊中辯稱：伊因五、六年前在現場附近網鴿而遭查獲，案發當
    甲只是去「找腳路」，扣案伊車上起出之尼龍網袋係伊當年竊網賽鴿所遺留下來
    的云云；惟其於偵查中則先於內勤檢察官訊問時補稱：伊當甲原本是從臺南過來
    ，幫朋友載賽鴿來屏東訓練，順便要去找「明來」（諧音）還清先前所借的二千
    元，因「明來」還在睡覺，乃伊先到現場看看以前網鴿的路線有無改變云云（詳
    偵卷第八頁訊問筆錄）；嗣承辦檢察官訊問時，復改稱：伊以前有載賽鴿，車上
    有二個尼龍網是正常的事，伊去找朋友，不知道該處有鴿網，伊朋友在河床那邊
    耕作，（先前的供詞）是警察說伊去該處就是要勘查地形云云（詳偵卷第十九頁
    ）；又於原審法院訊問時，被告乙○○又以：伊車上查獲的尼龍網是伊抓魚用的
    云云置辯。是被告乙○○所辯均前後不符，互有矛盾，已有可議。且被告乙○○
    經送請法務部調查局測謊結果，就其未架設鴿網等事項，呈情緒波動反應，研判
    有說謊，此有法務部調查局測謊報告書一份附卷可稽。另其所聲請傳訊之證人陳
    明來雖於檢察官偵查中證稱：被告乙○○當甲確曾打電話至伊所開設之蝦場，上
    開現場亦可通到該蝦場云云（詳偵卷第四十頁訊問筆錄），然當場對質之證人即
    承辦員警葉宗岳則證稱：該處底下是河床，有溪擋住：：被告說找不到路下去等
    語（詳偵卷第四十頁背面），足見現場並不能通往陳明來所經營蝦場，被告乙○
    ○所辯，顯與事實不符，證人陳明來之證言係事後迴護被告之詞，亦不足為被告
    有利認定之依據。是被告於右揭時地前往現場之目的，係為查看一、二甲前所架
    設之扣案鴿網，亦堪認定。至被告另聲請向高速公路之收費站調取查獲當日之錄
    影帶，擬證明其未於當日前往現場架設捕鴿網一節，因本院係認定被告於案發當
    日之前一、二日架設捕鴿網（證人馬堯堂於原審證稱於案發之前一、二日即已發
    覺該處有網子），並非案發當日所架設，是縱予調取高速公路收費站之錄影帶，
    亦無從證明被告並未架設該捕鴿網，本院認無調取之必要，併予敘明。
三、按被告既已架設捕鴿網，擬捕捉飛經該處之他人賽鴿，顯已達著手於竊盜行為之
    階段。其尚未捕捉賽鴿，為未遂犯。所為係犯刑法第三百二十條第三項、第一項
    之竊盜未遂罪，被告行為尚屬未遂，併依刑法第二十六條前段之規定減輕其刑。
四、原審未察，遽為被告無罪之諭知，自有未洽。檢察官上訴意旨，執此指摘原判決
    不當，為有理由，自應由本院將原判決撤銷改判。爰審酌被告為貪圖不法所有，
    竊取他人辛苦訓練之賽鴿，惡性非輕，本應從重量刑，惟念尚未網得賽鴿等一切
    情狀，量處如主文第二項所示之刑，並諭知易科罰金之折算標準。扣押之捕鴿網
    壹件，係被告所有，已經本院認定如上，並供竊盜犯罪所用之物，併依刑法第三
    十八條第一項第二款之規定宣告沒收。至另扣押之金融卡、郵政金融卡、裝鴿子
    尼龍網等物，並非供竊盜犯罪所用，不另宣告沒收。
據上論結，應依刑事訴訟法第三百六十九條第一項前段、第三百六十四條、第二百九
十九條第一項前段、刑法第三百二十條第三項、第一項、第二十六條前段、第三十八
條第一項第二款、第四十一條第一項、罰金罰鍰提高標準條例第一條前段、第二條，
判決如主文。
本案經檢察官王登榮到庭執行職務。
中      華      民      國      九十二      年    一    月    二十九    日
                              臺灣高等法院高雄分院刑事第九庭
                                  審判長法官  張明松
                                        法官  張盛喜
                                        法官  任森銓
右正本證明與原本無異。
不得上訴。
                                      書記官  施耀程
中      華      民      國      九十二      年    二    月      六      日
附錄：本判決論罪科刑法條：
刑法第三百二十條
意圖為自己或第三人不法之所有，而竊取他人之動產者，為竊盜罪，處五年以下有期
徒刑、拘役或五百元以下罰金。
意圖為自己或第三人不法利益，而竊佔他人之不動產者，依前項之規定處斷。
前二項之未遂犯罰之。
                                                                     Ａ


司法院資訊處製作；財團法人民間司法改革基金會備份。
